# 股权及债权收购实务方面的问题

提问人：achao 时间：2017-11-02 17:43:33
近期公司打算进行股权+债权收购行为，对如何进行单户处理及合并处理有一些疑问，特向各位大神请教！ 假设我公司是A，收购标的公司是B，原股东及债权公司是C 背景介绍：B公司在被收购前所有的生产经营活动现金均是通过向原股东C公司借款维持，B公司的实收资本非常小，大部分是借款，约 2000 万元。现在A公司打算对B公司实施100%股权收购及向C公司收购100%对B公司的债权。
实务：A公司以 1800 万元向C公司收购B公司 2000 万元的债权，同时按照评估值收购B公司100%股权，现在的问题是： 1 、针对A公司单户报表上的债权--应收账款应该怎么体现？（A公司管理层相信B公司未来有能力偿还此笔借款） 借：应收账款---B 2000贷：银行存款 1800 坏账准备--应收账款B 200 是否可行？ 2 、完成收购，B公司应纳入A公司的合并报表，在合并报表中如果抵消？是否 200 万的折价收购差额计入合并层面的营业外收入，进入合并层面的当期利润？

回答人：chenyiwei
1 、根据《企业会计准则第 22 号——金融工具确认和计量》第三十条规定，金融资产的初始计量金额为其公允价值，所以收购债权应按实际收购对价 1800 万元入账，与名义金额 2000 万元之间的差额 200 万元备查登记。实际收回款项与 1800 万元之间的差额计入损益。 2 、合并报表层面不应将折价收购债权的金额确认为营业外收入。因为债券折价收购意味着B公司的应付账款的公允价值也是1800 万而不是 2000 万。所以相应增加了B公司可辨认净资产公允价值，相应减少了对B公司的合并商誉。